臺灣板橋地方法院刑事判決　　　　　　　96年度易緝字第29號
公　訴　人　臺灣板橋地方法院檢察署檢察官
被　　　告　乙○○
　　　　　　　　　（現於臺灣臺北監獄臺北分監另案執行中）
上列被告因竊盜案件，經檢察官聲請簡易判決處刑（九十五年度
速偵字第一二八號）及移送併案審理（臺灣南投地方法院檢察署
九十五年度偵字第七七一、九一七、九一八號），經本院認不宜
以簡易程序處刑而改以通常程序審理，被告於準備程序進行中，
就被訴犯罪事實為有罪之陳述，本院告知簡式審判程序之旨，並
聽取其與公訴人之意見後，經合議庭裁定由受命法官獨任進行簡
式審判程序審理後，判決如下：
    主  文
乙○○連續攜帶兇器竊盜，處有期徒刑壹年。扣案之自製扳手貳
支均沒收。
    事  實
一、乙○○前於民國九十五年間因贓物案件，經本院以九十五年
    度簡字第八七五號刑事簡易判決處拘役五十日，並得易科罰
    金確定（現在監執行中，不構成累犯）。詎其猶不知悔改，
    仍基於意圖為自己不法所有之概括犯意，先後於下列時、地
    ，為下列竊盜犯行：
(一)、於九十五年一月二十三日上午八時許，在臺北縣三重市○○
    街一一二巷七號前，持真實姓名年籍資料不詳之人所有客觀
    上足對人之生命、身體及安全構成威脅可供作兇器使用之小
    剪刀一支插入停放在該處甲○○所有之車牌號碼ＮＱＥ－七
    ０九號重型機車一輛鑰匙孔內發動該車引擎方式而竊取，得
    手後，供己代步之用；嗣於同日上午十時三十分許，在臺北
    市○○區○○街一四０巷二十五號前，為警發現其持該小剪
    刀欲撬開該竊得機車之坐椅置物箱而形跡可疑，經警盤查後
    查獲，並起出該竊得之機車，且扣得該小剪刀，始查知上情
    。
(二)、於同年二月三日晚上十一時許，在南投縣竹山鎮○○里○○
    路與七號道路，趁馬進富所有之車牌號碼ＲＪ－九二四三號
    自用小客車鑰匙未取下之際，其徒手竊取該自小客車，得手
    後，供己代步之用；嗣於同年月六日晚上二十三時十分許，
    在南投縣竹山鎮○○里○○路○段山隆加油站旁空地為警尋
    獲該自小客車，並循線查知上情。
(三)、於同年二月六日下午三十三十分許，其駕駛前開竊得之自用
    小客車至南投縣竹山鎮○○路○段八一六之二號前，持該處
    路邊真實姓名年籍資料不詳之人所有客觀上足對人之生命、
    身體及安全構成威脅可供作兇器使用之鐵條一支（併案意旨
    書物載為榔頭一支）敲破停放在該處劉秀容所有之車牌號碼
    ＱＮ－七六五五號自小客車右前車窗玻璃（毀損部分未據告
    訴）後，竊取該車內劉秀容所有之現金新臺幣（下同）二萬
    五千元、國民身份證、駕照、中國信託商業銀行信用卡及玉
    山銀行信用卡各乙張、無敵牌ＣＤ８８型語言學習機一台及
    該汽車鑰匙一支（併案意旨書漏載汽車鑰匙一支），得手後
    ，其隨即將該證件及信用卡丟棄，並將竊得之現金供己花用
    完畢。
(四)、於同年二月七日下午一時三十分許，在南投縣竹山鎮○○街
    大興農大賣場前，其持其所有客觀上足對人之生命、身體、
    安全構成威脅可供作兇器使用之自製扳手二支，竊取張皓倫
    所有車牌號碼ＪＳＯ－０九０號重型機車一輛，得手後，供
    己代步之用；嗣於同日午二時三十分許，其騎乘上開竊得之
    機車行經南投縣竹山鎮○○路二五九號前為警查獲，並起出
    前開竊得劉秀容所有之語言學習機、鑰匙及張皓倫所有之機
    車，且扣得該扳手，始查悉上情。
二、案經臺北市政府警察局萬華分局移送臺灣板橋地方法院檢察
    署檢察官偵查聲請簡易判決處刑及南投縣政府警察局竹山分
    局報告臺灣南投地方法院檢察署檢察官偵查併案審理。
    理  由
壹、程序方面：本件被告乙○○所犯係死刑、無期徒刑、最輕本
    刑五年以上有期徒刑以外之罪，其於準備程序就前揭被訴事
    實為有罪之陳述，經法官告知簡式審判程序之旨，並聽取其
    與公訴人之意見後，本院認無不得或不宜改依簡式審判程序
    進行之處，爰依刑事訴訟法第二百七十三條之一第一項、第
    二百八十四條之一之規定，由本院合議庭裁定本件由受命法
    官獨任進行簡式審判程序，合先敘明。
貳、實體方面：
一、上開事實，業據被告乙○○迭於警詢、偵訊及本院訊問時自
    白不諱，核與被害人甲○○、馬進富、劉秀容及張皓倫於警
    詢之指述情節相符，並有贓物認領保管單四紙、臺北市政府
    警察局車輛失竊電腦輸入單及尋獲電腦輸入單、車籍資料各
    乙紙、扣案物品照片及現場照片七張附卷可稽，並有扣案之
    扳手二支可證。故被告之自白核與事實相符，應堪予採信。
    是本件事證已臻明確，被告犯行洵堪認定，應予依法論科。
二、論罪科刑部分：
(一)、查被告行為後，刑法業於九十四年二月二日修正公布，九十
    五年七月一日起施行。按「行為後法律有變更者，適用行為
    時之法律，但行為後之法律有利於行為人者，適用最有利於
    行為人之法律」，修正後刑法第二條第一項定有明文。此條
    規定係規範行為後法律變更所生新舊法比較適用之準據法，
    本身尚無新舊法比較之問題，於新法施行後，應一律適用新
    法第二條第一項之規定，為「從舊從輕」之比較，先予敘明
    ，再按本次法律變更，比較時應就罪刑有關之共犯、未遂犯
    、想像競合犯、牽連犯、連續犯、結合犯，以及累犯加重、
    自首減輕暨其他法定加減原因（如身分加減）與加減例等一
    切情形，綜其全部罪刑之結果而為比較（最高法院九十五年
    五月二十三日九十五年度第八次刑事庭會議決議參照）。經
    查：被告行為後，刑法第五十六條連續犯之規定，業於九十
    四年二月二日修正公布刪除，並於九十五年七月一日施行，
    則被告之犯行，因行為後新法業已刪除連續犯之規定，此刪
    除雖非犯罪構成要件之變更，但顯已影響行為人刑罰之法律
    效果，自屬法律有變更，依新法第二條第一項規定，比較新
    、舊法之結果，應適用較有利被告之行為時即舊法論以連續
    犯，合先敘明。
(二)、按刑法第三百二十一條第一項第三款之攜帶兇器竊盜罪，係
    以行為人攜帶兇器竊盜為其加重條件，此所謂兇器，其種類
    並無限制，凡客觀上足對人之生命、身體、安全構成威脅，
    具有危險性之兇器均屬之，且祇須行竊時攜帶此種具有危險
    性之兇器為已足，並不以攜帶之初有行兇之意圖為必要（最
    高法院七十九年度臺上字第五二五三號判決要旨參照）。是
    本案未扣得之鐵條、扣得之小剪刀及扳手，均係由金屬打造
    ，質地堅硬，為足以殺傷人生命、身體之器械，乃屬具有危
    險性之兇器甚明。故就事實欄一(一)、(三)、(四)部分，核被告所
    為，係犯刑法第三百二十一條第一項第三款之攜帶兇器加重
    竊盜罪；就事實欄一(二)部份，核被告所為，係犯刑法第三百
    二十條第一項之竊盜罪。另被告多次竊盜犯行，時間緊接，
    觸犯構成要件相同之罪名，顯係基於概括犯意而反覆為之，
    為連續犯，應依修正前刑法第五十六條之規定，以攜帶兇器
    加重竊盜罪論處，並加重其刑。另公訴人雖僅就事實欄一(一)
    有關被告之竊盜犯行聲請簡易判決處刑，然檢察官就犯罪事
    實一部起訴者，其效力及於全部，則公訴人雖未就事實欄一
    (二)至(四)有關被告之竊盜犯行提起公訴，但該部分與前揭聲請
    簡易判決處刑部分，有連續犯之裁判上一罪關係，已如前述
    ，則本院自得併予審酌，附此敘明。爰審酌被告事實欄所載
    之前科，此有臺灣高等法院被告前案紀錄表乙份在卷供參，
    其素行非佳，且正值年輕力壯，卻不思循正途賺取所需，其
    犯罪之動機、目的實屬可議，且持兇器竊盜，其犯罪之手段
    、對於社會安全秩序及被害人所生之損害非輕，惟該竊得財
    物大部分業由被害人領回，且犯後坦承犯行之態度等一切情
    狀，量處如主文所示之刑，以資懲儆。
(三)、扣案之自製扳手二支，係被告所有並供犯罪所用之物乙節，
    業據被告供明在卷，堪以認定無訛，自應依刑法第三十八條
    第一項第二款之規定（參酌最高法院九十五年度第二十一次
    刑事庭會議決議意旨，被告行為後，刑法第三十八條第一項
    第二款雖有修正，但無有利、不利情形，而屬純文字修正，
    非屬法律之變更，則應適用裁判時法律，附此敘明），併予
    宣告沒收。另扣案之小剪刀一支及未扣案之鐵條一支，核非
    違禁物，雖供犯罪所用之物，但非被告所有等情，亦據被告
    陳明綦詳，則本院自無庸併予宣告沒收，附此敘明。
據上論斷，應依刑事訴訟法第二百七十三條之一第一項、第二百
九十九條第一項前段，刑法第二條第一項前段、（修正前）第五
十六條、第三百二十條第一項、第三百二十一條第一項第三款、
第三十八條第一項第二款，判決如主文。
本案經檢察官彭聖斐到庭執行職務。
中　　華　　民　　國　　96　　年　　3 　　月　　22　　日
　　　　　　　　　刑事第六庭法　官  饒金鳳
以上正本證明與原本無異。
如不服本判決，應於判決送達後十日內，向本院提出上訴狀。
                            書記官  王春森
中　　華　　民　　國　　96　　年　　3 　　月　　22　　日
附錄本案論罪科刑之法律條文：
中華民國刑法第三百二十條第一項：
意圖為自己或第三人不法之所有，而竊取他人之動產者，為竊盜
罪，處五年以下有期徒刑、拘役或五百元以下罰金。
中華民國刑法第三百二十一條第一項：
犯竊盜罪而有左列情形之一者，處六月以上、五年以下有期徒刑
：
一、於夜間侵入住宅或有人居住之建築物、船艦或隱匿其內而犯
    之者。
二、毀越門扇、牆垣或其他安全設備而犯之者。
三、攜帶兇器而犯之者。
四、結夥三人以上而犯之者。
五、乘火災、水災或其他災害之際而犯之者。
六、在車站或埠頭而犯之者。
